臺灣新竹地方法院刑事判決　　　　　　　96年度訴字第223號
公　訴　人　臺灣新竹地方法院檢察署檢察官
被　　　告　甲○○
上列被告因違反毒品危害防制條例案件，經檢察官提起公訴（96
年度毒偵字第185、346號），本院依簡式審判程序判決如下：
    主  文
甲○○施用第一級毒品，累犯，處有期徒刑柒月。扣案如附表編
號1所示之第一級毒品海洛因壹包沒收銷燬、注射針筒壹支沒收
。又施用第一級毒品，累犯，處有期徒刑柒月。扣案如附表編號
2所示之第一級毒品海洛因壹包沒收銷燬。應執行有期徒刑壹年
。扣案如附表所示之第一級毒品海洛因共貳包均沒收銷燬、注射
針筒壹支沒收。
    事  實
一甲○○前於民國89年間，因施用毒品案件，經本院於89年2月1
  5日以89年度毒聲字第618號裁定送觀察、勒戒後，認有繼續施
  用毒品傾向，再經本院以89年度毒聲字第956號裁定令入戒治
  處所施以強制戒治1年，於89年9月28日再以89年度毒聲字第23
  67號裁定停止戒治，所餘戒治期間付保護管束，至90年3月23
  日保護管束期滿執行完畢，並經臺灣新竹地方法院檢察署檢察
  官於90年4月12日以90年度戒毒偵字第60號為不起訴處分確定
  。復因施用第一、二級毒品案件，經本院於90年12月12日以90
  年度毒聲字第1805號裁定令入戒治處所施以強制戒治1年，於
  92年4月7日執行完畢；刑責部分則由本院於91年6月24日以91
  年度訴字第20號判決分別判處有期徒刑7月、5月，應執行有期
  徒刑10月確定，甫於93年1月26日縮刑期滿執行完畢。詎仍未
  能悔改，於上開強制戒治執行完畢後5年內，先後於附表所示
  之時間，在新竹市○○路171號9樓住處，分別以將第一級毒品
  海洛因置入針筒摻水稀釋後注射之方式，各施用第一級毒品海
  洛因1次。嗣於附表所示之時、地分別為警查獲，並扣得如附
  表所示之物。
二案經新竹市警察局第一分局報請臺灣新竹地方法院檢察署檢察
  官偵查起訴。
    理  由
一本件被告甲○○所犯毒品危害防制條例第10條第1項之罪，並
  非死刑、無期徒刑、最輕本刑為3年以上有期徒刑之罪，或高
  等法院管轄第一審之案件，被告於本院準備程序進行中，就被
  訴事實為有罪之陳述，經本院合議庭認合於修正後刑事訴訟法
  第273條之1第1項之規定，裁定進行簡式審判程序，合先敘明
  。
二認定犯罪事實所憑之證據及認定之理由：
(一)訊據被告甲○○對於上開事實於本院行準備程序及審理時均坦
  承不諱，且被告於為警查獲後所採取之尿液檢體，經送由昭信
  科技顧問股份有限公司檢驗，確分別檢出有可待因、嗎啡及嗎
  啡陽性反應，有該公司出具96年3月2日、同年月19日濫用藥物
  尿液檢體檢驗報告、新竹市警察局辦理煙毒、麻醉藥品案尿液
  送驗受檢人真實姓名代號對照表暨送驗登記簿（檢體編號分別
  為A-042、A-116）各2份在卷可稽。扣案如附表所示之白色粉
  末2包（淨重及空包裝重均詳如附表所示）經送法務部調查局
  鑑定結果，確均包含第一級毒品海洛因成分，有法務部調查局
  96年3月7日調科壹字第09623018180號、同年月23日調科壹字
  第09623024750號鑑定書各1份附卷可憑。此外，並有注射針筒
  1支扣案及新竹市警察局第一分局搜索扣押筆錄、扣押物品目
  錄表、扣押物品清單各2份、照片共13張附卷為憑。
(二)又被告有如事實欄所載之強制戒治執行完畢紀錄，有卷附臺灣
  高等法院被告前案紀錄表1份可考。從而，被告於強制戒治執
  行完畢釋放後5年內，再二度犯本件施用第一級毒品海洛因犯
  行，事證明確，應依法論科。
三論罪與科刑：
  按海洛因為毒品危害防制條例第2條第2項第1款規定之第一級
  毒品。核被告所為係犯毒品危害防制條例第10條第1項之施用
  第一級毒品罪。其持有第一級毒品海洛因後進而施用，其持有
  之低度行為應為施用之高度行為所吸收，不另論罪。被告所為
  如附表所示2次施用毒品犯行，均犯意各別、行為互異，應依
  刑法第51條第5款予以分論併罰。公訴人雖認被告所犯前開二
  罪為接續犯之單純一罪。然按施用毒品罪，在修正刑法於95年
  7月1日施行前，無論實務與理論，一向認為施用完畢，其犯罪
  即屬成立，基於概括犯意，多次施用同級毒品，認係成立連續
  犯，從無依接續犯或常習犯、集合犯所謂包括一罪論處之例，
  則95年7月1日起刑法連續犯規定刪除後，多次施用同級毒品，
  自應併合處罰（最高法院96年台上字第1462號判決參照）。被
  告本案二次犯行，施用時間相距十餘日，且據被告於審理時供
  稱：偶爾想到才會施用海洛因，所施用之海洛因也是需要時才
  陸續購買等語，尚難認被告係本於單一之主觀犯意，為達單一
  目的而接續施用毒品之接續犯，亦非屬一集合犯之行為，應係
  基於個別犯意為之，故公訴意旨此部分應有誤會，附此敘明。
  被告有如事實欄所述之前案刑事犯罪執行紀錄，有臺灣高等法
  院被告前案紀錄表1份附卷可稽，其於上開有期徒刑執行完畢
  後5年內，再故意犯本件有期徒刑以上之二罪，均應依刑法第
  47條第1項，論以累犯並加重其刑。爰審酌被告前經觀察、勒
  戒、強制戒治及刑事處罰後，仍犯本案，足見其缺乏拒用毒品
  之決心；又吸食海洛因危害施用者之神經中樞，使施用者產生
  幻聽及幻想之症狀，且對施用者之健康產生不良之影響，同時
  因幻聽及幻想結果亦可能使施用者對周遭之人施暴。此外，施
  用者為籌措龐大之購毒費用，常鋌而走險，已成為財產犯罪之
  根源，對公共秩序危害甚鉅，惟念施用毒品所生危害本以自戕
  健康為主，且被告業已坦然承認犯行等一切情狀，量處如主文
  所示之刑，並合併定應執行之刑。扣案如附表所示之海洛因2
  包（合計淨重0.19公克、空包裝總重0.39公克），為毒品危害
  防制條例第2條第2項第1款所規定之第一級毒品，為違禁物，
  不問屬於被告與否，均應依毒品危害防制條例第18條第1項前
  段之規定宣告沒收銷燬。又扣案之注射針筒1支，為被告所有
  供施用第一級毒品所用之物，業經被告自承在卷，爰依刑法第
  38條第1項第2款之規定，併予宣告沒收。
四據上論斷，應依刑事訴訟法第273條之1第1項、第299條第1項
  前段，毒品危害防制條例第10條第1項、第18條第1項前段，刑
  法第11條、第51條第5款、第47條第1項、第38條第1項第2款，
  判決如主文。
本案經檢察官張凱絜到庭執行職務。
中　　華　　民　　國　　96　　年　　4 　　月　　30　　日
              刑事第二庭  法  官  鄭子俊
以上正本證明與原本無異。
如不服本判決應於收受本判決後十日內向本院提出上訴書狀，其
未敘述上訴理由者，並得於提起上訴後十日內向本院補提理由書
狀( 均須按他造當事人之人數附繕本 )「切勿逕送上級法院」。
中　　華　　民　　國　　96　　年　　4 　　月　　30　　日
                          書記官  沈藝珠
附錄本案論罪科刑法條全文：
毒品危害防制條例第10條第1項
施用第一級毒品者，處六月以上五年以下有期徒刑。
附表：
┌──┬────┬────────┬──────────┐
│編號│施用時間│查獲時間及地點  │扣案物品            │
├──┼────┼────────┼──────────┤
│1   │96年2月2│於96年2月3日凌晨│第一級毒品海洛因1包 │
│    │日8時許 │1時30分許，在新 │（淨重0.08公克、空包│
│    │        │竹市中山新與勝利│裝重0.20公克）、注射│
│    │        │路路口為警查獲  │針筒1支             │
├──┼────┼────────┼──────────┤
│2   │96年2月1│於96年2月15日凌 │第一級毒品海洛因1包 │
│    │4日9時許│晨0時45分許，在 │（淨重0.11公克、空包│
│    │        │新竹市○○路171 │裝重0.19公克）      │
│    │        │號1樓為警查獲   │                    │
└──┴────┴────────┴──────────┘
